# 请教陈版主和各审计大咖关于处置其他权益工具投资产生亏损的所得税账务处理

提问人：wx_62c534ea0b1e 时间：2023-06-09 16:46:27
假设：A公司 2023 年处置其他权益工具投资形成 10 亿亏损， 2023 年收到其他权益工具投资分红 10 亿（属于应纳税分红），除前述两件事外未发生其他与企业所得税相关的事情， 2023 年企业所得税应如何进行账务处理？
方式一方式一：根据 18 号所得税准则第二十二条“与直接计入所有者权益的交易或者事项相关的当期所得税和递延所得税，应当计入所有者权益” 的规定进行如下账务处理：
借：所得税费用 2.5亿（收到其他权益工具投资分红 10 亿*25%）
贷：应交税费 2.5亿
借：应交税费 2.5亿（ 2023 年处置其他权益工具投资形成亏损 10 亿*25%）
贷：留存收益 2.5亿
方式二方式二：因 2023 年A公司实际不需要缴纳企业所得税，故不进行账务处理。
请教陈版主和各审计大咖，上述两种方式，那种更合理？

回答人：chenyiwei
应采用方式一。本案例中虽然因为两项金额恰好相等（方向相反）而无需缴纳企业所得税，但实务中还是应当将各事项（包括计入损益和不计入损益的）对所得税的影响分别反映在所得税费用、其他综合收益和留存收益中，以体现配比原则影响。